【裁判字號】    92,易,2028
【裁判日期】    920822
【裁判案由】    毒品危害防制條例
【裁判全文】
臺灣臺中地方法院刑事判決                        九十二年度易字第二二八號
    公  訴  人  臺灣臺中地方法院檢察署檢察官
    被      告  甲○○
右列被告因毒品危害防制條例案件，經檢察官提起公訴（九十二年度毒偵字第一六五
一號），本院判決如左：
    主  文
甲○○連續施用第二級毒品，處有期徒刑肆月，如易科罰金，以參佰元折算壹日。扣
案之第二級毒品安非他命壹大包（內含伍小包，總毛重貳拾點貳公克），沒收銷燬之
。
    事  實
一、甲○○前曾於民國（下同）八十九年、九十年間施用毒品，經先後二次裁定送觀
    察、勒戒後，均無繼續施用毒品之傾向，由臺灣苗栗地方法院檢察署檢察官分別
    於八十九年二月二十二日以八十九年度毒偵字第二二九號、九十年九月二十七日
    以九十年度毒偵字第一○○六號為不起訴處分確定在案。詎甲○○又自九十二年
    二月某日起至九十二年五月二十三日止，基於施用第二級毒品安非他命之概括犯
    意，連續在苗栗縣卓蘭鎮上新里上新一一三號等處，以將第二級毒品安非他命置
    於玻璃球內燒烤再用過濾器吸食產生煙霧之方式施用第二級毒品安非他命約二十
    次，嗣為警於九十二年五月二十三日十八時許，在臺中縣東勢鎮○○路一一七之
    二號二樓右側房間查獲，並扣得安非他命一大包（內含五小包，總毛重二○‧二
    公克。）。
二、案經臺中縣警察局豐原分局報告臺灣臺中地方法院檢察署檢察官偵查起訴。
    理  由
一、訊據被告甲○○於偵、審中對右揭連續多次施用第二級毒品安非他命之犯行乃坦
    承不諱，且其遭查獲當日經警採集之尿液經檢驗後，呈甲基安非他命陽性反應，
    有臺中縣衛生局九十二年六月二日之尿液煙毒檢驗報告一份在卷足憑，足徵被告
    甲○○之自白與事實相符；又被告甲○○於本院審理時，就扣案之第二級毒品安
    非他命二０‧二公克，則否認為其所有，辯稱：查獲該等安非他命毒品之地點非
    其房間或住所，不知道是誰的云云。惟查：被告甲○○於警訊時已坦承扣案之安
    非他命為其所有，並供稱係於警方來查時藏在臺中縣東勢鎮○○路一一七之二號
    二樓房間內，以逃避警方之查緝等語；且與被告同時遭查獲之周君芳、吳惠美二
    人均於警訊中指稱：遭查獲之毒品為被告甲○○所有等語大致相符；而被告甲○
    ○雖於偵訊中即否認該安非他命為其所有，惟當時係以遭受行求為抗辯依據，嗣
    於本院審理時則稱：不作遭受刑求之抗辯等語，則其於警訊中之自白應仍係出於
    自由意志所為，審酌一般人於案發時所為之陳述，均因較少考量利害關係而較事
    後慮及其他利弊得失所為之陳述，應較接近真實，況被告於遭查獲當日確實有施
    用第二級毒品安非他命，已為其自承在卷，並有驗尿報告可稽，已如前述，堪信
    扣案之第二級毒品安非他命為被告甲○○所有無誤。從而，本件被告犯行，乃屬
    事證明確而堪予認定。
二、查被告甲○○前曾二度因施用毒品案件，經本院二度裁定送觀察、勒戒後，認均
    無繼續施用毒品之傾向，由臺灣臺中地方法院檢察署檢察官分別於八十九年二月
    二十二日以八十九年度毒偵字第二二九號、九十年九月二十七日以九十年度毒偵
    字第一○○六號為不起訴處分確定在案等情，有卷附臺灣臺中地方法院檢察署刑
    案資料查註紀錄表、臺灣高等法院被告全國前案紀錄表、查詢被告在監在所資料
    各一份可考。查安非他命屬毒品危害防制條例第二條第二項第二款所指之第二級
    毒品。是被告甲○○因施用毒品由檢察官二度為不起訴處分確定後，五年內三犯
    施用第二級毒品安非他命之犯行，所為係犯毒品危害防制條例第十條第二項之施
    用第二級毒品罪；而被告持有第二級毒品安非他命之低度行為，已為施用第二級
    毒品之高度行為所吸收，爰不另論罪。又被告甲○○所為數行為，時間緊接，所
    犯罪名相同，顯係基於概括之犯意為之，為連續犯，爰依刑法第五十六條之規定
    以一罪論，並加重其刑。爰審酌被告前因施用毒品犯行，經二次觀察勒戒期滿不
    起訴處分後，猶故態復萌，再施用毒品不輟，無視於毒品對於自身健康之戕害及
    國家對於杜絕毒品犯罪之禁令，惡性非輕，並審酌被告施用毒品之期間、犯後坦
    承犯行，態度尚可等一切情狀，量處如主文所示之刑，並依法諭知易科罰金之折
    算標準，以資懲儆。末查，被告於九十二年五月二十三日十八時許於臺中縣東勢
    鎮○○路一一七之二號二樓房間內為警查獲時，由警方一併扣得之第二級毒品安
    非他命二０‧二公克，係毒品危害防制條例第二條第二項第一款所指之第二級毒
    品，應依毒品危害防制條例第十八條第一項前段，沒收銷燬之，附此敘明。
據上論斷，應依刑事訴訟法第二百九十九條第一項前段，毒品危害防制條例第十條第
第二項、第二十條第三項、第十八條第一項前段，刑法第十一條、第五十六條、第四
十一條第一項前段，罰金罰鍰提高標準條例第二條，判決如主文。
中      華      民      國      九十二      年    八    月    二十二    日
                                   臺灣臺中地方法院刑事第七庭
                                        法  官   林  學  晴
右正本證明與原本無異。
如不服本判決，應於送達後十日內向本院提出上訴狀（須附繕本），上訴於臺灣高等
法院臺中分院。
                                        書記官
中      華      民      國      九十二      年    八    月    二十五    日
附錄論罪科刑法條
毒品危害防制條例第十條
施用第一級毒品者，處六月以上五年以下有期徒刑。
施用第二級毒品者，處三年以下有期徒刑。


司法院資訊處製作；財團法人民間司法改革基金會備份。
